【裁判字號】    89,易,1016
【裁判日期】    890731
【裁判案由】    竊盜
【裁判全文】
臺灣桃園地方法院刑事判決                        八十九年度易字第一一六號
    公  訴  人  臺灣桃園地方法院檢察署檢察官
    被      告  丙○○
右被告因竊盜案件，經檢察官提起公訴（八十九年度偵字第二二六七號、第二七四三
號），及移送併辦（八十九年偵字第六七六五號），本院判決如左：
         主  文
丙○○連續攜帶兇器竊盜，累犯，處有期徒刑壹年拾月。
扣案之萬能鑰匙陸支、工具壹組（十字起子貳支、一字起子柒支、扳手壹支、磨尖鐵
器壹支、鐵具壹支）均沒收。
        事  實
一、丙○○前於民國八十四年間因違反麻醉藥品管理條例案件，經台灣板橋地方法院
    判處有期徒刑六月確定，於八十五年二月二十九日執行完畢，竟不知悔改，復基
    於意圖為自己不法所有之概括犯意，連續於如附表所示之時間、地點、方法，竊
    取如附表所示之人之財物得逞。其於八十九年一月三十日十七時二十分許，駕駛
    車號Ｖ四─０七三二號自用小客車，在桃園縣蘆竹鄉○○路、大新四街口為警查
    獲，扣得供作案用之萬能鑰匙四支，並循線於蘆竹鄉○○村○○○街空地尋獲Ｃ
    Ａ─七六五九號自用小客車。復於八十九年二月十二日十五時三十分許，駕駛車
    號ＬＳ─一九一九號自用小客車，在台北市○○路三一四號前為警查獲，扣得供
    作案用之萬能鑰匙一支。再於八十九年五月三日二十一時四十分許，駕駛車號Ｔ
    五─一八六六號自用小客車，投宿位於桃園縣大園鄉五權村六六之六號之米緹汽
    車旅館六一五室為警查獲，起出汽車音響二部，並扣得供作案用之萬能鑰匙一支
    、工具一組（十字起子二支、一字起子七支、扳手一支、磨尖鐵器一支、鐵具一
    支），而獲悉上情。
二、案經桃園縣警察局大園分局暨台北縣警察局三重分局報請台灣桃園地方法院檢察
    署檢察官偵查起訴及移送併辦。
        理  由
一、訊據被告丙○○對於右揭事實供承不諱，並經被害人甲○○、己○○、庚○○、
    鄭誓哲指述綦詳，此外，並有贓物領據（保管）清單五份、車輛竊盜、車牌失竊
    資料個別查詢報表─查詢車輛認可資料三份附卷，及萬能鑰匙六支、工具一組（
    十字起子二支、一字起子七支、扳手一支、磨尖鐵器一支、鐵具一支）扣案可稽
    。是以本件事證明確，被告犯行洵堪認定。
二、被告持以竊盜所用以起子製造之萬能鑰匙六支及犯罪工具一組（十字起子二支、
    一字起子七支、扳手一支、磨尖鐵器一支、鐵具一支），客觀上足以對人之生命
    、身體之安全構成威脅，而具有危險性，自屬兇器無疑。核被告所為係犯刑法第
    三百二十一條第一項第三款之攜帶兇器竊盜罪。公訴人認被告所為係犯刑法第三
    百二十條第一項之竊盜罪，容有誤會，起訴法條應予變更。被告先後五次竊盜犯
    行，時間緊接，犯罪構成要件相同，顯係基於概括犯意為之，為連續犯，應以一
    罪論，並依刑法第五十六條之規定加重其刑。又查被告前於八十四年間因違反麻
    醉藥品管理條例案件，經台灣板橋地方法院判處有期徒刑六月確定，於八十五年
    二月二十九日執行完畢，此有本院被告全國前案紀錄表存卷可按，其於刑之執行
    完畢後五年內再犯本件有期徒刑以上之罪，為累犯，應依刑法第四十七條遞加重
    其刑。爰審酌被告犯罪動機、手段、竊取財物之價值、所生危害及犯後態度等一
    切情狀，量處如主文所示之刑，以資懲儆。
三、扣案之萬能鑰匙六支、工具一組（十字起子二支、一字起子七支、扳手一支、磨
    尖鐵器一支、鐵具一支），均係被告所有，且供犯罪所用之物，爰依刑法第三十
    八條第一項第二款之規定，併予宣告沒收。
四、公訴人雖僅就被告附表一部分犯行起訴，然被告其餘犯行，與起訴部分有連續犯
    之裁判上一罪關係，為起訴效力所及，本院自得併予審判，併予敘明。
五、台灣板橋地方法院檢察署檢察官移送併辦（台灣板橋地方法院檢察署八十九度偵
    字第七四七０號、第九０六六號）意旨另以：被告於八十九年四月五日，在台北
    縣淡水鎮紅毛城停車場，竊取乙○所有之車號Ｎ二─０三四二號自用小客車車牌
    二面等語。惟訊據被告堅決否認有此部分竊盜之犯行，辯稱：伊當時與女朋友丁
    ○○一起在桃園，不可能作案等語，經查，此部分僅係證人戊○○使用該失竊車
    牌為警查獲時之唯一指述，且被告對於其所犯前開五件竊盜犯行，均坦承不諱，
    衡情應無僅對此部分之犯行獨予否認之必要，由是足見，被告辨稱伊並未參與本
    件犯行云云，尚堪採信。此外，復無其他積極證據足資證明被告有移送併辦所指
    之此部分犯行，此部分自不能證明被告犯罪。至公訴人移送併辦意旨略以：被告
    於八十九年四月三十日凌晨某時，在台北縣林口鄉○○街竊取鄭誓哲所有之車號
    Ｔ五─一八六六號自用小客車後，為逃避查緝，將車牌變造為Ｔ五─一八八六號
    ，認另涉嫌變造特許證犯行等語，惟查此部分犯行與上開論罪部分無牽連犯之裁
    判上一罪關係，本院無從併予審判，故均應將上開部分退回檢察官另行處理，附
    予敘明。
據上論斷，應依刑事訴訟法第二百九十九條第一項前段、第三百條，刑法第五十六條
、第三百二十一條第一項第三款、第四十七條、第三十八條第一項第二款，判決如主
文。
本案經檢察官何祖舜到庭執行職務
中      華      民      國    八十九    年      七      月    三十一    日
                                    臺灣桃園地方法院刑事第二庭
                                          法  官  曾  正  耀
右正本證明與原本無異。
如不服本判決，應於判決送達後十日內向本院提出上訴狀。
                                          書記官  蘇      萱
中      華     民       國    八 十 九    年    七     月    三 十 一   日
附 表
┌──┬───────┬───────┬─────┬────┬──────┐
│編號│  時    間    │  地    點    │ 行竊方法 │被 害 人│ 所得財物   │
├──┼───────┼───────┼─────┼────┼──────┤
│ 一 │八十九年一月二│桃園縣蘆竹鄉南│以起子製成│甲○○  │車號ＣＡ─七│
│    │十八日上午六時│竹五段二０一巷│萬能鑰匙之│        │六五九號自用│
│    │許            │一四號前      │兇器行竊  │        │小客車      │
├──┼───────┼───────┼─────┼────┼──────┤
│ 二 │八十九年一月二│桃園縣蘆竹鄉大│ 同    右 │己○○  │車號Ｖ四─０│
│    │十九日凌晨    │竹路四四九巷公│          │        │七三二號自用│
│    │              │園旁          │          │        │小客車      │
│    │              │              │          │        │            │
├──┼───────┼───────┼─────┼────┼──────┤
│ 三 │八十九年二月三│桃園市○○街三│ 同    右 │庚○○  │車號ＬＳ─一│
│    │日上午七時許  │之一號前      │          │        │九一九號自用│
│    │              │              │          │        │小客車      │
├──┼───────┼───────┼─────┼────┼──────┤
│ 四 │八十九年四月三│台北縣林口鄉自│以起子製成│鄭誓哲  │車號Ｔ五─一│
│    │十日凌晨      │強街          │之萬能鑰匙│        │八六六號自用│
│    │              │              │及工具一組│        │小客車      │
│    │              │              │之兇器行竊│        │            │
├──┼───────┼───────┼─────┼────┼──────┤
│ 五 │八十九年四月三│台北縣林口鄉自│ 同    右 │不詳姓名│ 汽車音響二 │
│    │十日凌晨      │強街          │          │        │ 部         │
│    │              │              │          │        │            │
└──┴───────┴───────┴─────┴────┴──────┘
刑法第三百二十一條
犯竊盜罪而有左列情形之一者，處六月以上五年以下有期徒刑：
一、於夜間侵入住宅或有人居住之建築物、船艦或隱匿其內而犯之者。
二、毀越門扇、牆垣或其他安全設備而犯之者。
三、攜帶兇器而犯之者。
四、結夥三人以上而犯之者。
五、乘火災、水災或其他災害之際而犯之者。
六、在車站或埠頭而犯之者。
前項之未遂犯罰之。


司法院資訊處製作；財團法人民間司法改革基金會備份。
